【裁判字號】    99,交聲,2606
【裁判日期】    991029
【裁判案由】    聲明異議
【裁判全文】
臺灣高雄地方法院交通事件裁定        99年度交聲字第2606號
原處分機關  交通部公路總局高雄區監理所
異  議  人
即受處分人  甲○○
上列受處分人因違反道路交通管理處罰條例案件，對於交通部公
路總局高雄區監理所99年9 月8 日所為之處分（原處分案號：高
監營裁字第裁80-CO0000000號），聲明異議，本院裁定如下：
    主  文
異議駁回。
    理  由
一、原處分意旨略以：本件異議人即受處分人甲○○（下稱異議
    人）於民國99年8 月2 日12時20分許，將車號BJT-761 號重
    型機車停放於臺北縣中和市350 巷3 弄處設有禁止臨時停車
    紅色標線之路段，經臺北縣政府警察局中和第一分局警員當
    場拍照逕行舉發，嗣原處分機關爰依道路交通管理處罰條例
    第56條第1 項第1 款之規定，裁處異議人罰鍰新臺幣（下同
    ）900 元（已繳納）等語。
二、聲明異議意旨略以：舉發照片中無法看出紅線，且舉發照片
    中無日期，無法作為佐證，又倘若其有違規，附近之機車亦
    應違規，為何舉發員警標準不一而未予以舉發，為此，爰聲
    明異議，請求撤銷原處分云云。
三、按汽車駕駛人停車時，在設有禁止停車標誌、標線之處所停
    車者，處新臺幣600 元以上1,200 元以下之罰鍰，道路交通
    管理處罰條例第56條第1 項第1 款定有明文。又按設有禁止
    停車標誌、標線之處所不得停車；紅實線，設於路側，用以
    禁止臨時停車，分別為道路交通安全規則第112 條第1 項第
    4 款、道路交通標誌標線號誌設置規則第149 條第5 款所明
    定。
四、經查，本件異議人於99年8 月2 日12時20分許，將車號BJT-
    761 號重型機車停放於臺北縣中和市350 巷3 弄處前設有禁
    止臨時停車紅色標線之路段，經臺北縣政府警察局中和第一
    分局警員當場拍照逕行舉發等情，有臺北縣政府警察局99年
    8 月10日北縣警交大字第CO0000000 號舉發道路交通管理事
    件通知單、高雄市政府交通局高市交裁字第裁32-B00000000
    號裁決書、高雄市政府交通局交辦單各1 份、違規採證照片
    1 份附卷可稽（見本院卷第6 頁、第9 頁、第16頁）。異議
    人雖主張：舉發照片中無法看出畫有紅線云云，然觀之本件
    舉發照片（見本院第6 頁），可知車號BJT-761 號重型機車
    確係停放於畫有標線之巷道之路旁乙節，而該標線雖因攝影
    角度光線之影響，無法看出係屬紅線，惟經比對卷附違規地
    點之相對位置照片2 張（見本院卷第5 頁），上揭重型機車
    所停放之處確係畫有紅線無疑，是綜上，足見上揭重型機車
    確有停放於設有禁止臨時停車紅色標線之路段乙情。又異議
    人雖主張：舉發照片中無日期，無法作為佐證云云，然觀之
    本件舉發照片（見本院卷第16頁），其右下角載有「02 12:
    20」之字樣，其顯然係指該舉發照片係於某年月2 日12時20
    分所拍攝，再佐以本件舉發通知單之製作日期為99年8 月10
    日，即可推知上揭重型機車係於99年8 月2 日12時20分因違
    規臨時停車經警當場拍攝乙節，是異議人認上揭舉發照片不
    足以佐證於上揭時地確有上揭違規臨時停車乙事，並不足採
    。又舉發員警至違規現場舉發本件違規時，曾發現該巷道有
    數輛違規停車情事，業分別依法拍照逕行舉發等情，有臺北
    縣政府警察局中和第一分局99年8 月23日北縣警中一交字第
    0990032365號函在卷可憑（見本院卷第17頁），是異議人雖
    另主張：倘若其有違規，附近之機車亦應有違規，為何舉發
    員警標準不一而未予以舉發云云，亦屬誤會，並不足採。
五、綜上所述，異議人上開所辯均不足採信，其於前述時地違規
    停車之行為，應堪認定。原處分機關以異議人在禁止臨時停
    車處所停車，依道路交通管理處罰條例第56條第1 項第1 款
    之規定，裁處異議人罰鍰900 元，尚無違誤。異議人猶執前
    詞，指摘原處分不當，為無理由，應予駁回。
據上論斷，應依道路交通案件處理辦法第19條，裁定如主文。
中    華    民    國    99    年    10    月    29    日
                        交通法庭  法  官  王參和
以上正本證明與原本無異。
如不服本裁定應於送達後5 日內向本院提出抗告狀。
中    華    民    國    99    年    10    月    29    日
                                  書記官  葉祝君

司法院資訊處製作；財團法人民間司法改革基金會備份。
